臺灣板橋地方法院刑事判決　　　　　　　 96年度易字第112號
聲　請　人　臺灣板橋地方法院檢察署檢察官
被　　　告　甲○○
　　　　　　　　　　　樓
上列被告因竊盜案件，經檢察官聲請簡易判決處刑（95年度偵字
第23552 號），暨同署檢察官移送併案審理（95年度偵字第
26699 號、第27209 號），本院認為不宜以簡易判決處刑，改依
通常程序判決，被告於本院準備程序進行中就被訴事實與併案事
實為有罪之陳述，經本院合議庭裁定由受命法官獨任進行簡式審
判程序，並判決如下：
    主  文
甲○○連續竊盜，累犯，處有期徒刑壹年貳月，減為有期徒刑
柒月。
    事  實
一、甲○○於民國89年間曾犯有竊盜罪，於90年8 月8 日經臺灣
    基隆地方法院以89年度易字第755 號判決判處有期徒刑1 年
    6 月，於90年9 月19日判決確定，而於91年12月19日縮刑期
    滿執行完畢。詎其猶不知悔改，因缺錢之故，竟萌貪念，基
    於意圖為自己不法所有之概括犯意，連續於下列時、地犯有
    下列竊盜犯行：
（一）、甲○○於民國95年5 月27日晚間8 時許，在臺北縣蘆洲
        市○○路45號前，竊取乙○○置於機車腳踏墊上之皮包
        1 只（其內有新台幣（下同）2 百餘元、身分證、健保
        卡及Ｂｅｌｌｗａｖｅ牌Ｆ108 型行動電話1 具）；得
        手後，於同年6 月6 日將竊得之上開Ｆ108 型行動電話
        1 具帶至基隆市○○路83號之流動手機通訊行，以500
        元之代價出售與不知情業者蔡天送（按甲○○竊得皮包
        得手後，旋將竊得之證件丟棄，並將竊得之現款花用）
        。
（二）、甲○○於95年6 月26日上午8 時40分許，行經基隆市○
        ○街6 號前，見丙○○所有之車牌號碼K7Ｎ─965 號重
        型機車停放於該處未熄火，鑰匙仍插在電門上，認有機
        可趁，乃承前開竊盜之同一概括犯意，意圖為自己不法
        所有，乘機竊取該機車得手（機車置物箱內有皮包1 指
        及ＯＫＷＡＰ牌363 型行動電話1 具）；隨後於翌（27
        ）日上午11時許，將竊得之前揭行動電話帶至前開基隆
        市流動手機通訊行，以數百元之價格出售與前揭不知情
        之蔡天送，嗣經警調閱通聯記錄始循線查獲。
（三）、甲○○於民國95年6 月26日20時許，行經臺北縣三重市
        ○○街27巷口時，見丁○○停放於該處之UOY-495 號機
        車之置物箱疏未上鎖，乃承前開竊盜之同一概括犯意，
        竟意圖為自己不法所有，乘機竊取丁○○置物箱內之背
        包1 只得手（內有現金新臺幣1 千餘元、提款卡、駕照
        、行照、健保卡、信用卡2 張、存摺簿2 本、新力易立
        信牌w810i 型行動電話1 具）；隨後將證件丟棄，並將
        竊得之現款花用，嗣於民國95年6 月27日上午十時許，
        將竊取之其中手機拿至前揭基隆市流動手機通訊行，以
        3 、4 千元之代價出售予不知情之業者蔡天送，嗣經警
        調閱通聯記錄始循線查獲。
二、案經基隆市警察局第四分局報請臺灣板橋地方法院檢察署檢
    察官聲請簡易判決處刑，暨同分局報請臺灣基隆地方法院檢
    察署檢察官偵辦後，呈請臺灣高等法院檢察署核轉臺灣板橋
    地方法院檢察署檢察官移送併辦；本院改依通常程序審理。
    理  由
一、上開事實，業據被告甲○○於偵查中與本院調查及審理時供
    承不諱（臺灣板橋地方法院檢察署95年度偵字第23552 號偵
    查卷第21頁至第22頁；同署95年度偵字第26699 號偵查卷第
    5 、6 頁；同署95年度偵字第27209 號偵查卷第4 、5 頁；
    本院卷第45頁、46頁；第70頁至第71頁、第73頁至第80頁）
    ；核與被害人乙○○、丙○○及丁○○等人於警詢中指述失
    竊之情節相符；並有證人蔡天送於警詢中之證述與臺北縣政
    府警察局報案三聯單、中古行動電話交換讓渡書3 張、贓物
    認領保管單、車輛竊盜、車牌失竊、車牌失竊資料個別查詢
    報表─查詢車輛認可資料、雙向通聯記錄等各在卷足憑（臺
    灣基隆地方法院檢察署95年度偵字第4392號偵查卷第4 頁至
    第11頁、第13頁至第16頁；同署95年度偵字第4851號偵查卷
    第4 頁至第19頁；臺灣板橋地方法院檢察署95年度偵字第
    23552 號偵查卷第4 頁至第12頁）。本件事證明確，被告竊
    盜犯行應堪認定。
二、查被告行為後，刑法業於94年2 月2 日修正公布，95年7 月
    1 日起施行。按「行為後法律有變更者，適用行為時之法律
    ，但行為後之法律有利於行為人者，適用最有利於行為人之
    法律」，修正後刑法第2 條第1 項定有明文。此條規定係規
    範行為後法律變更所生新舊法比較適用之準據法，本身尚無
    新舊法比較之問題，於新法施行後，應一律適用新法第二條
    第一項之規定，為「從舊從輕」之比較，先予敘明，再按本
    次法律變更，比較時應就罪刑有關之共犯、未遂犯、想像競
    合犯、牽連犯、連續犯、結合犯，以及累犯加重、自首減輕
    暨其他法定加減原因（如身分加減）與加減例等一切情形，
    綜其全部罪刑之結果而為比較（最高法院95年5 月23日95年
    度第8 次刑事庭會議決議參照）。茲就本件新舊法比較結果
    敘述如下：
（一）、被告行為後，刑法第56條連續犯之規定，業於94年2 月
        2 日修正公布刪除，並於95年7 月1 日施行，則被告之
        犯行，因行為後新法業已刪除連續犯之規定，此刪除雖
        非犯罪構成要件之變更，但顯已影響行為人刑罰之法律
        效果，自屬法律有變更，依新法第二條第一項規定，比
        較新、舊法之結果，仍應適用較有利被告之行為時即舊
        法論以連續犯。
（二）、按刑法第320 條第1 項竊盜罪，於被告行為後，刑法第
        33條第5 款之規定，業於94年2 月2 日修正公布，並於
        95年7 月1 日施行，則行為時被告所犯前開竊盜罪，有
        關該條項罰金刑之法定最高度罰金刑為銀元5 百元，依
        照罰金罰鍰提高標準條例第一條規定，提高為10倍為5
        千銀元（即新臺幣1 萬5 千元）；而刑法修正後有關該
        條項罰金刑之規定，依刑法施行法第1 條之1 第2項 前
        段規定，就刑法320 條第1 項之竊盜罪，有關罰金刑部
        分最高度罰金刑銀元5 佰元提高30倍，即為新臺幣1 萬
        5 千元，因此，就該罪有關最高度罰金刑部分，刑法修
        正前後並無不同。惟刑法第32 0條第1 項竊盜罪之最低
        度罰金刑，依修正前刑法第33條第5 款規定罰金刑為銀
        元1 元以上（即新臺幣3 元），而修正後刑法第33 條
        第5 款則規定為新臺幣1000元以上，因此，經比較新、
        舊刑法第33條第5 款之規定，以修正前刑法第33條第5
        款之規定較有利於行為人。
（三）、關於被告累犯之問題，修正前刑法第47條規定「受有期
        徒刑之執行完畢，或受無期徒或有期徒刑一部之執行而
        赦免後，五年以內再犯有期徒刑以上之罪者，為累犯，
        加重本刑至二分之一」，而修正後之刑法第47 條 第1
        項則規定「受徒刑之執行完畢，或一部之執行而赦免後
        ，五年以內故意再犯有期徒刑以上之罪者，為累犯，加
        重本刑至二分之一」，比較新舊法之結果，舊法對於被
        告並無不利。
（四）、綜上所述，依整體比較之結果，依修正後刑法第2 條第
        1 項前段之規定，適用行為時之舊法處斷。
三、核被告甲○○所為，係犯刑法第320 條第1 項之竊盜罪。
    被告先後就如事實欄第一段所述（一）、（二）、（三）之
    3 次竊盜犯行，均時間緊接，犯罪構成要件相同，顯係基於
    概括犯意反覆而為，應依修正前刑法第56條連續犯之規定論
    以一罪，並加重其刑。移送被告竊盜併辦部分（如上開事實
    欄第一段（一）、（二）、所述竊盜事實部分即95年度偵字
    26699 號、第27209 號偵查卷併辦部分），雖未據公訴人起
    訴，惟與上開事實欄第一段所述（三）之前開聲請簡易判決
    處刑判決有罪之竊盜部分，有連續犯裁判上一罪之關係，基
    於審判不可分之關係，本院自得併予審判，併予敘明。查被
    告有如事實欄第一段所載之犯罪科刑及執行紀錄，有臺灣高
    等法院被告前案紀錄表在卷足憑，其於受有期徒刑之執行完
    畢後，五年內再犯本件有期徒刑以上之罪，為累犯，應依新
    修正前之刑法第47條規定依法加重其刑，並依法遞加之。爰
    審酌被告有如事實欄第一段所述之犯罪前科，已如上述與被
    告犯罪之動機係因缺錢之故、與其犯罪目的、被告犯罪手段
    、犯罪次數與所竊取財物價值及其於犯後已於本院坦承犯行
    ，態度良好，已有悔意等一切情狀，量處如主文所示之宣告
    刑，以示懲儆。
四、按中華民國96年罪犯減刑條例業經立法院於96年6 月15日三
    讀通過，嗣經總統於96年7 月4 日令公布，依同條例第16條
    規定，於96年7 月16日施行。查被告犯罪時間，係在民國96
    年4 月24日以前，所犯之罪亦合於中華民國96年罪犯減刑條
    例第2 條第1 項第3 款、第3 條第1 項第15款規定之減刑條
    件，爰依規定，予以減其宣告刑二分之一如主文所示。
據上論斷，應依刑事訴訟法第452 條、第299 條第1 項前段、第
273 條之1第1項、中華民國96年罪犯減刑條例第2 條第1 項第3
款、第7條 、刑法第2 條第1 項前段、第11條前段、修正前刑法
第33條第5 款、第56條、刑法第320 條第1 項、修正前刑法第47
條、罰金罰鍰提高標準條例第1 條前段、判決如主文。
本案經檢察官連思藩到庭執行職務。
中　　華　　民　　國　　96　　年　　10　　月　　31　　日
                  刑事第五庭    法　官 陳坤地
上列正本證明與原本無異。
如不服本判決，應於送達後10日內敘明上訴理由，向本院提出上
訴狀。
                                書記官 林壯隆
中　　華　　民　　國　　96　　年　　11　　月　　1 　　日
附錄本案論罪科刑法條全文
中華民國刑法第320條
(普通竊盜罪、竊佔罪)
意圖為自己或第三人不法之所有，而竊取他人之動產者，為竊盜
罪，處5年以下有期徒刑、拘役或500元以下罰金。
意圖為自己或第三人不法之利益，而竊佔他人之不動產者，依前
項之規定處斷。
前二項之未遂犯罰之。
